臺灣雲林地方法院刑事判決　　　　　　　　　　　　　九十三年度訴字第四九四號
　　公　訴　人　臺灣雲林地方法院檢察署檢察官
　　被　　　告　甲○○
右列被告因違反毒品危害防制條例案件，經檢察官提起公訴（九十三年毒偵字第八０
五號）及移
簡式審判程序審理，判決如左：
    主      文
甲○○連續施用第一級毒品，處有期徒刑拾月。
    事      實
一、甲○○前分別因施用毒品案件，先後二次經觀察、勒戒，均認無繼續施用毒品之
    傾向，由臺灣雲林地方法院檢察署檢察官各於民國八十七年十二月七日、八十八
    年六月十日，以八十七年度偵字第四九三七號、八十八年度偵字第二九五八號不
    起訴處分確定；復因施用第一級毒品海洛因、第二級毒品甲基安非他命案件，由
    臺灣雲林地方法院檢察署檢察官於八十九年十二月二十六日，以八十九年度毒偵
    字第一八六四號提起公訴，經本院判處有期徒刑一年；又因施用第二級毒品甲基
    安非他命案件，由臺灣雲林地方法院檢察署檢察官於九十年十二月六日，以九十
    年度毒偵字第一五五八號提起公訴，經本院於九十一年四月九日，以九十年度易
    字第八五一號判處有期徒刑七月；又因施用第一級毒品案件，由臺灣雲林地方法
    院檢察署檢察官於九十一年五月十五日，以九十一年度毒偵字第六五號提起公訴
    ，經本院於九十一年六月十九日，以九十一年度訴字第一八五號判處有期徒刑十
    月；詎其仍不知悔改，復基於施用第一級毒品之犯意，於九十三年一月間起，至
    九十三年十一月六日止，連續在南投縣竹山鎮○道路旁等處，以將毒品海洛因摻
    水置於針筒內注射血管之方式，施用第一級毒品海洛因。嗣(一)因假釋中依規定於
    九十三年六月二日至臺灣雲林地方法院檢察署觀護人室進行採尿，經採集其尿液
    送驗後，結果呈嗎啡陽性反應，而查悉上情；(二)因違反毒品危害防制條例案件，
    經本院發佈通緝，於九十三年十一月八日九時三十分許，在雲林縣林內鄉○○村
    ○○路與增產路口，為警查獲，並當場於其所駕駛車號NC -9056號自用小客車內
    ，查扣其所有供施用毒品海洛因器具注射針筒一支、塑膠夾鏈袋一只及供施用第
    二級毒品之器具玻璃球二個等物（施用第二級毒品部分，另案由本院審理）。
二、案經台灣雲林地方法院檢察署檢察官自動檢舉偵查起訴。
    理      由
一、右揭事實，業經被告甲○○坦白承認，並有檢驗呈「嗎啡陽性」反應之長榮大學
    毒物研究中心確認報告一紙附卷可稽，並有施用毒品海洛因器具注射針筒一支、
    塑膠夾鏈袋一只扣案可資佐證，足認被告自白與事實相符，應可採信。又被告前
    因施用毒品案件，先後二次經觀察、勒戒，均認無繼續施用毒品之傾向，由檢察
    官不起訴處分確定等情，有處分書、判決書、裁定書及臺灣高等法院被告全國前
    案紀錄表等件在卷可證。本件事證明確，被告犯行，堪以認定。
二、查海洛因係毒品危害防制條例第二條第二項第一款所規定之第一級毒品，不得非
    法持有、施用。核被告所為，係犯毒品危害防制條例第十條第一項之施用第一級
    毒品罪。被告持有毒品進而施用，其持有之低度行為，為施用之高度行為吸收，
    不另論罪。其先後多次施用第一級毒品犯行，時間緊接，所犯罪名相同，顯係出
    於概括犯意反覆為之，為連續犯，應依刑法第五十六條規定，以一罪論，並加重
    其刑。爰審酌被告前因施用毒品案件，經觀察、勒戒後，仍未戒絕，竟於假釋中
    繼續施用毒品海洛因，顯見其一再沈溺於毒品，不能自拔，及犯後坦承犯行等一
    切情狀，量處如主文所示之刑。至扣案之施用毒品海洛因器具注射針筒一支、塑
    膠夾鏈袋一只，業經被告於審理時表示拋棄；另扣案之施用第二級毒品器具玻璃
    球二個，為被告另案涉犯毒品危害防制條例第十條第二項犯行之證物，均不另宣
    告沒收。
三、按假釋中因故意更犯罪，受有期徒刑以上刑之宣告者，撤銷其假釋，刑法第七十
    八條第一項定有明文。惟同條第二項規定：「前項犯罪，其起訴及判決確定均在
    假釋期滿前者，於假釋期滿後六月以內，仍撤銷假釋；其判決確定在假釋期滿後
    者，於確定後六月以內，撤銷之。」故撤銷假釋，必須再犯之罪，其犯罪、起訴
    均在假釋中始可。如犯罪在假釋中，而起訴已在假釋期滿後者，即不得撤銷假釋
    。次按累犯之成立，以曾受有期徒刑之執行完畢，或受無期徒刑或有期徒刑一部
    之執行而赦免後，五年以內再犯有期徒刑以上之罪者為要件。如在假釋中更犯罪
    ，受有期徒刑以上刑之宣告者，依刑法第七十八條第一項之規定，即應撤銷其假
    釋，其刑罰尚未執行完畢，自無由成立累犯之餘地。縱其更犯實質上一罪或裁判
    上一罪之部分行為，其行為終了之日在前罪假釋期滿之後，亦然（最高法院九十
    三年度台非字第一一一號判決、九十一年度台上字第五０六七號判決、八十五年
    度台非字第三九一號判決可資參照）。經查，被告於九十年間，因施用毒品案件
    ，經本院判處應執行有期徒刑一年四月，於九十二年十二月十五日假釋出監，於
    九十三年十月二十九日假釋期滿完畢，有臺灣高等法院被告全國前案紀錄表在卷
    可按。則被告於九十三年六月二日採尿前回溯九十六小時內施用第一級毒品之犯
    行，經檢察官於九十三年八月二十三日起訴，其犯罪、起訴均在假釋期間內，依
    前揭判決意旨所示，即應撤銷其假釋，其刑罰尚未執行完畢，未成立累犯。另檢
    察官於九十三年十二月三日以被告有連續犯之裁判上一罪關係，併案請法院一併
    審酌其九十三年一月間起，至九十三年十一月六日止之施用第一級毒品犯行，雖
    其裁判上一罪之部分行為，其行為終了日在前罪假釋期滿之後，揆諸上開說明，
    仍與執行完畢之意義不符，併此說明。
據上論斷，應依刑事訴訟法第二百九十九條第一項前段，毒品危害防制條例第十條第
一項，刑法第十一條前段、第五十六條，判決如主文。
中      華      民      國    九十四    年      一      月     十九     日
                                        臺灣雲林地方法院刑事第二庭
                                            法  官  柯  志  民
右正本證明與原本無異。
如不服本判決，應於判決送達後十日內向本院提出上訴狀( 應附繕本 )。
                                            書記官  魏  輝  碩
中      華      民      國    九十四    年      一      月     十九     日
論罪之法條全文：
毒品危害防制條例第十條
施用第一級毒品者，處六月以上五年以下有期徒刑。
施用第二級毒品者，處三年以下有期徒刑。
